臺灣高等法院民事裁定　　　　　　　　　96年度破抗字第70號
再 抗告 人　甲○○
訴訟代理人　陳水聰律師
上列再抗告人因破產宣告事件，對於中華民國96年10月17日本院
96年度破抗字第70號裁定，提起再抗告，本院裁定如下：
    主  文
再抗告駁回。
再抗告費用由再抗告人負擔。
    理  由
一、按破產事件對於抗告法院所為抗告有無理由之裁定再為抗告
    ，僅得以其適用法規顯有錯誤為理由，並經原法院之許可；
    此項許可，以原裁定所涉及之法律見解具有原則上之重要性
    者為限，此觀破產法第5條準用民事訴訟法第486條第4項、
    第5項之規定自明。又為裁判之原法院認為不應許可再抗告
    者，依民事訴訟法第486條第6項準用第436條之3第3項之規
    定，應以裁定駁回。
二、本件再抗告意旨略以：再抗告人係一位可憐悲苦之父親，因
    投資經營婚紗事業失利，所負債務，每月須支付年息近20%
    ，逾新台幣（下同）6萬餘元之高利貸，且迭遭恐嚇逼債，
    精神壓力甚大，幾乎尋死。再抗告人之負債總額已逾總資產
    甚多，符合宣告破產之要件，並有破產宣告之必要。惟鈞院
    96年度破抗字第70號裁定（下稱原裁定）竟以再抗告人尚有
    工作能力等理由裁定駁回再抗告人破產宣告之聲請，其適用
    法規顯有錯誤，且所涉及之法律見解具有原則上之重要性，
    爰請求廢棄原裁定，發回鈞院等語。
三、經查：原裁定以再抗告人係民國59年5月11日出生，正值年
    輕力壯之年，於94、95年度均任職於華順報關有限公司，分
    別有200,000元及280,000元之薪資所得，工作及收入均稱穩
    定，有足夠之工作能力及再精進就業能力之機會，計算抗告
    人工作至60歲止，尚有約23年之期間可持續工作，並以其獲
    得之工作報酬，逐步清償所欠債務之能力。又以再抗告人不
    爭執實際累欠債務已達4,210,789元，每月又須支付約5萬元
    高利貸，審酌其所有財產僅約29萬餘元，於支付破產財團之
    管理、變價及分配所生之費用、破產債權人共同利益所需之
    費用、破產管理人之報酬、再抗告人及其家屬之必要生活費
    用後，所剩應已無幾，再抗告人之破產債權人尚難因此獲得
    相當比例之受償，顯無破產之實益為由，駁回再抗告人破產
    宣告之聲請。而關於再抗告人有無清償上開債務之能力，及
    有無聲請宣告破產之實益，均屬原裁定所為事實認定之問題
    ，核與適用法規是否顯有錯誤，原無關涉，抑且依再抗告人
    之再抗告意旨，亦無所涉及之法律見解具有原則上重要性之
    情事。是再抗告人之再抗告，不應許可，依首開說明，應予
    駁回。
四、據上論結，本件再抗告人之再抗告，不應許可，爰裁定如主
    文。
中　　華　　民　　國　　96　　年　　12　　月　　14　　日
                    民事第十二庭
                        審判長法　官  陳駿璧
                              法　官  王麗莉
                              法　官  陳邦豪
正本係照原本作成。
如不服本裁定，應於收受送達後10日內向本院提出抗告狀，並應
繳納抗告費新台幣１千元。
中　　華　　民　　國　　96　　年　　12　　月　　14　　日
　　　　　　　　　　　　　　　書記官  李佳樺
